臺灣新竹地方法院民事裁定            100年度司護字第121號
聲  請  人  新竹市政府
法定代理人  許明財
相  對  人  江○○    真實姓名年籍資料詳卷
法定代理人  江△△    真實姓名年籍資料詳卷
上列當事人聲請繼續安置事件，本院裁定如下：
    主  文
相對人江○○（男，真實姓名年籍資料詳卷）自民國一百年十一
月四日起由聲請人繼續安置參個月。
聲請程序費用新臺幣壹仟元由聲請人負擔。
    理  由
一、按兒童及少年有下列各款情形之一，非立即給予保護、安置
    或為其他處置，其生命、身體或自由有立即之危險或有危險
    之虞者，直轄市、縣（市）主管機關應予緊急保護、安置或
    為其他必要之處置：(一)兒童及少年未受適當之養育或照顧
    。(二)兒童及少年有立即接受診治之必要，而未就醫者。(
    三) 兒童及少年遭遺棄、身心虐待、買賣、質押，被強迫或
    引誘從事不正當之行為或工作者。(四)兒童及少年遭受其他
    迫害，非立即安置難以有效保護者。直轄市、縣（市）主管
    機關為前項緊急保護、安置或為其他必要之處置時，得請求
    檢察官或當地警察機關協助之。第一項兒童及少年之安置，
    直轄市、縣（市）主管機關得辦理家庭寄養、交付適當之兒
    童及少年福利機構或其他安置機構教養之。又直轄市、縣（
    市）主管機關依前條規定緊急安置時，應即通報當地地方法
    院及警察機關，並通知兒童及少年之父母、監護人。但其無
    父母、監護人或通知顯有困難時，得不通知之。緊急安置不
    得超過72小時，非72小時以上之安置不足以保護兒童及少年
    者，得聲請法院裁定繼續安置。繼續安置以3 個月為限；必
    要時，得聲請法院裁定延長之。兒童及少年福利法第36 條
    、第37條第1 、2 項分別定有明文。
二、聲請意旨略以：相對人江○○（男，真實姓名年籍資料詳卷
    ，下稱案主），現年6 歲。聲請人於民國（下同）100 年10
    月17日接獲通報，案主經其父親責打成傷，經派員前往訪視
    評估，案主表示因其晚上睡覺尿床，遭其父親責打致眼眶處
    紅腫，經連絡案父，其表示會予以改進。惟於100 年11月1
    日聲請人再度接獲通報，案主因晚上睡覺會踢被及尿床等事
    由，再度遭受案父責打臉部、後背部，致案主臉頰有條狀紅
    腫，雙耳及耳後瘀青紅腫，左後背部肩胛骨處多處瘀青紅腫
    。考量案主年幼，為保障其生命安危，聲請人乃於100 年11
    月1 日上午11時30分緊急安置案主。聲請人於100 年11月1
    日連絡案父，其態度強硬請聲請人依法辦理；於11月3 日聲
    請人再與案父會商，案父始表示會配合相關處遇。惟考量案
    主年幼，案父為其主要及唯一之照顧者，其多次在情緒失控
    下動手責打案主頭部，為維護案主安全及權益，提供案主所
    需適切之生活照顧及協助，依法聲請繼續安置等語。
三、經查，聲請人主張之前揭事實，業據其提出與所述相符之兒
    童保護個案匯總報告、100 年10月17日及100 年11月2 日兒
    童少年保護及高風險家庭通報表、照片、兒童少年受虐待暨
    被疏忽危機診斷表、戶政全戶資料查詢作業各乙件為證，應
    堪信為真實。參以案主年僅6 歲，且案父為其目前主要及唯
    一之照顧者，其多次在情緒失控下動手責打案主且情形嚴重
    ，為維護案主之安全及權益，自有繼續安置之必要；聲請人
    之聲請核屬正當，應予准許。
四、依兒童及少年福利法第37條第2項、非訟事件法第21條第1項
    前段，裁定如主文。
五、如對本裁定抗告，應於裁定送達後10日內向本院提出抗告狀
    ，並應繳納抗告費新台幣1,000元。
中    華    民    國   100    年    11    月    7     日
                  家事法庭司法事務官  辛福壽